【裁判字號】    95,訴,65
【裁判日期】    950414
【裁判案由】    毒品危害防制條例
【裁判全文】
臺灣宜蘭地方法院刑事判決                95年度訴字第65號
公  訴  人  臺灣宜蘭地方法院檢察署檢察官
被      告  甲○○
上列被告因毒品危害防制條例案件，經檢察官提起公訴（94年度
毒偵字第1122、1123號），本院合議庭裁定由受命法官獨任進行
簡式審判程序，爰不經通常程序，判決如下：
    主  文
甲○○連續施用第一級毒品，處有期徒刑捌月。扣案之第一級毒
品海洛因貳包（不含包裝袋，淨重分別為零點肆柒公克、零點玖
捌公克）沒收銷燬；前開內裝淨重零點玖捌公克海洛因之包裝袋
壹只沒收之。
    事  實
一、甲○○前因違反毒品危害防制條例施用毒品案件，先後經觀
    察、勒戒後，均認無繼續施用毒品傾向，業由臺灣宜蘭地方
    法院檢察署檢察官分別於90年3月28日以90年度毒偵緝字第
    79號、91年1月29日以91年度毒偵緝字第2號為不起訴處分確
    定，並各於90年3月23日、91年1月29日執行完畢釋放。竟不
    知悔改戒除毒癮，復基於施用第一級毒品海洛因（以下簡稱
    海洛因）之概括犯意，自94年6、7月間某時起至94年9月18
    日晚間止，連續在其位於宜蘭縣宜蘭市○○路○段145號住處
    施用海洛因，平均2、3日施用1次。其中94年9月18日晚間該
    次，基於同時施用海洛因及第二級毒品安非他命（以下簡稱
    安非他命）之犯意，同時施用海洛因及安非他命1次。嗣為
    警於94年9月20日下午9時30分，在宜蘭縣宜蘭市○○路與復
    興路口處為警查獲，並在其身上起出海洛因1包（淨重0.47
    公克）；又於94年9月21日下午6時40分許，在其前開住處查
    獲其所有之海洛因1包（淨重0.98公克）。
二、案經宜蘭縣警察局移送臺灣宜蘭地方法院檢察署檢察官偵查
    起訴。
    理  由
一、訊據被告甲○○對於上揭連續施用海洛因多次及施用安非他
    命1次之犯行均坦承不諱，且其為警查獲後，於94年9月21日
    上午10時4分採集其尿液送檢驗之結果，呈嗎啡及安非他命
    陽性反應，有慈濟大學濫用藥物檢驗中心出具之檢驗總表1
    紙附卷可稽。又查，警方分別於94年9月20日下午9時30分許
    、94年9月21日下午6時40分許，扣得之白粉2包（不含包裝
    袋，淨重分別為0.47、0.98公克），檢驗結果為海洛因無誤
    ，有法務部調查局94年12月14日、94年12月16日鑑定通知書
    2紙在卷可稽。堪認被告之自白確與事實相符，應可採信。
    再查，被告前因違反毒品危害防制條例施用毒品案件，先後
    經觀察、勒戒後，均認無繼續施用毒品傾向，業由臺灣宜蘭
    地方法院檢察署檢察官分別於90年3月28日以90年度毒偵緝
    字第79號、91年1月29日以91年度毒偵緝字第2號為不起訴處
    分確定，並各於90年3月23日、91年1月29日執行完畢釋放等
    情，有該署前開案號不起訴處分書2紙、臺灣高等法院被告
    前案紀錄表1紙附卷可參。綜上所述，本件事證已臻明確，
    被告於觀察、勒戒執行完畢釋放後，於5年內再為施用毒品
    之犯行洵堪認定，應依法論科。
二、核被告所為，係犯毒品危害防制條例第10條第1項施用第一
    級毒品罪，及同條第2項施用第二級毒品罪。而其持有第一
    、二級毒品之犯行，為施用第一、二級毒品之當然行為，屬
    吸收關係，應不再另論持有毒品罪。被告於94年9月18日晚
    間同時施用海洛因及安非他命1次，乃一行為同時觸犯2罪名
    ，應依刑法第55條想像競合犯之規定，從一重之同條例第10
    條第1項施用第一級毒品罪處斷。其先後多次施用海洛因之
    犯行，時間緊接，方法相同，觸犯構成要件相同之罪，顯係
    基於概括犯意為之，應依刑法第56條連續犯之規定，論以1
    罪，並加重其刑。爰審酌被告經觀察、勒戒後仍不思戒除毒
    癮，再犯本件施用毒品犯行、犯罪後坦白承認、施用毒品核
    屬自損身命之犯罪態樣，惟對社會治安仍有潛在危害及施用
    情形等一切情狀，量處如主文所示之刑。扣案海洛因2包（
    不含包裝袋，淨重分別為0.47、0.98公克），依毒品危害防
    制條例第18條第1項前段之規定，不問屬於犯人與否，均應
    沒收銷燬，爰依該規定宣告沒收銷燬之。另前揭內裝淨重0.
    98公克海洛因之包裝袋1只，為被告所有，並供施用海洛因
    所用，此為被告所供認，應依刑法第38條第1項第2款宣告沒
    收之。至前揭內裝淨重0.47公克海洛因之包裝袋1只，被告
    否認為其所有，且查無其他證據足以證明確為被告所有，爰
    不予宣告沒收，附此敘明。
據上論斷，應依刑事訴訟法第273條之1第1項、第299條第1項前
段，毒品危害防制條例第10條第1項、第2項、第18條第1項前段
，刑法第11條前段、第56條、第55條、第38條第1項第2款，判決
如主文。
本案經檢察官陳嘉瑜到庭執行職務
中    華    民    國    95    年    4     月    14    日
                  刑事第四庭法  官  郭淑珍
以上正本證明與原本無異。
如不服本判決應收受本判決後10日內向本院提出上訴書狀，其未
敘述上訴理由者，並得於提起上訴後10日內向本院補提理由書狀
 (均須按他造當事人之人數附繕本)「切勿逕送上級法院」。
                            書記官  林秀麗
中    華    民    國    95    年    4     月    14    日
附錄法條：
毒品危害防制條例第10條
施用第一級毒品者，處六月以上五年以下有期徒刑。
施用第二級毒品者，處三年以下有期徒刑。


司法院資訊處製作；財團法人民間司法改革基金會備份。
